# 债转股问题求助，陈版。

提问人：等待也是一种幸 时间：2023-02-26 11:40:21
陈版，您好，有个问题咨询下
A公司对参股企业B持股49%（另一大股东51%），截止 22 年 11 月A公司长投-成本2.15亿，损益调整-2.15亿，B企业净资产为-8000万，A公司以其对B的债权1.54亿（已全额计提减值）进行债转股（股东等比例增资，大股东以现金增资）。 22 年B公司净利润 900 万，净资产2.2亿，B按持股比例计算长投份额为1.08亿。相关的会计处理不太清楚，请指正下：1.A公司 假设账面就是公允的话，会计分录为
借：长投-成本 1.54
坏账准备 1.54
贷：其他应收 1.54
长投-减值准备 1.54
此处的贷 长投-减值准备1.54 对不？
2.针对B公司 22 年实现的净利润
借：长投-损益调整
贷：投资收益
3.截止年末，B公司净资产已为正，针对净损益外的其他净资产的变动
借： 长投-其他权益变动
贷：资本公积-其他资本公积
最后长投账面价值为1.08亿，这样做对吗？

回答人：chenyiwei
1 、股东的债转股原则上按权益性交易处理，按个别报表层面的债权账面价值转为长投成本。要注意，如果1.54亿元即为公允价值，则可能表明前期坏账准备计提过度谨慎，存在前期差错的风险。
2 、除了针对B公司 2022 年度净利润，按权益法确认投资收益以外，还应确认在前期未确认超额亏损中所占的份额，借记投资收益，贷记“长期股权投资——损益调整”。
3 、如果是各股东同比例增资，且增资单价相同，则理论上不应涉及确认“其他权益变动”。